【裁判字號】    89,訴,974
【裁判日期】    891114
【裁判案由】    廢棄物清理法
【裁判全文】
臺灣彰化地方法院刑事判決                          八十九年度訴字第九七四號
    公  訴  人  臺灣彰化地方法院檢察署檢察官
    被      告  甲○○○工程有限公司
    代  表  人  乙○○
右列被告因違反廢棄物清理法案件，經檢察官提起公訴 (八十九年度偵字第四三九三
號)，本院判決如左：
    主    文
甲○○○工程有限公司連續未依廢棄物清除許可證內容貯存廢棄物，處罰金貳萬元。
    事    實
一、甲○○○工程有限公司（下簡稱尚新公司負責人為乙○○，前因違反廢棄物清理
    法案件，經本院判處有期徒刑一年二月，緩刑二年確定）於八十八年六月一日，
    取得彰化縣政府所發八十八年彰府廢清字第００三四號廢棄物清除許可證，許可
    業務內容略為：「包含廢紙之廢棄物，在中間處理及最終處置地點為位於嘉義縣
    水上鄉明谷實業有公司（下稱明谷公司），以衛生掩埋方法處理。」尚新公司不
    得在他處儲存、清除廢棄物。詎於八十八年九月間，尚新公司與位於彰化縣福興
    鄉工業區之寶成工業股份有公司（下稱寶成公司）簽約，由尚新公司負責清運八
    十八年十月一日至八十九年三月三十一日寶成公司之Ｇ３廠廢棄物，清運方式由
    尚新公司載運至明谷公司，詎因明谷公司遭嘉義縣政府處分命令禁止收受、處理
    、掩埋廢棄物，而不能受理尚新公司運來之廢棄物，尚新公司竟未依廢棄物清除
    許可證規定，連續擅將寶成公司Ｇ３廠廢紙類廢棄物，於八十八年十月一日、十
    三日、廿六日自寶成公司運出後，或載運至坐落台南縣歸仁鄉○○段四八之一地
    土地王義梅私設之掩埋場傾倒，或貯存於彰化縣線西鄉○○村○○路二一四之一
    號土地上。嗣於八十八年十月二十日上午十時四十分許，由行政院環保署稽查督
    察大隊南區派員於該掩埋場查獲，並扣得寶成公司廢紙：內部聯絡函三紙、估價
    單一份，而循線於同年十一月四日上午十時五十分，至彰化縣線西鄉○○村○○
    路二一四之一號土地上及停放於該處之大貨車上，查獲尚新公司於同一期間內，
    未依許可證規定貯儲、清運廢棄物。
二、案經臺灣彰化地方法院檢察署檢察官自動檢舉偵查起訴。
    理    由
一、訊據被告尚新公司代表人辯稱：伊公司之清運廢棄物，均載往明谷公司處理，伊
    公司原與寶成公司清運廢棄物契約已到期，嗣寶成公司職員一再央求續約，被告
    公司始清運寶成公司Ｇ３廠之廢棄物。在台南縣歸仁鄉私人掩埋場查緝之寶成公
    司廢棄紙類，寶成公司及被告均受環保署通知南下查看，查扣該包紙張等廢棄物
    ，確屬寶成公司Ｇ３廠的，惟嗣後寶成公司人員要求被告承擔責任等語。
二、惟查，被告代表人自承寶成公司Ｇ３廠之紙類、橡膠等廢棄物，皆由被告公司負
    責承包清運，並於彰化縣調查站供稱曾於八十八年十月一日、十三日、廿六日至
    寶成公司Ｇ３廠清運垃圾等語，核與寶成公司職員黃心婕於調查筆錄供稱相符，
    並有寶成公司與尚新公司之廢棄物清除契約書可稽。又據明谷公司負責人林明宗
    於偵查中證稱：於八十八年十月間，因遭嘉義縣政府命令禁止接受外來廢棄物處
    理，並未接受被告公司清運之廢棄物等語，並提出十月份日報表為憑。另於八十
    八年十月二十日上午十時四十分，於坐落台南縣歸仁鄉○○段四八之一地土地王
    義梅私設之掩埋場內，為行政院環保署稽查督察大隊南區稽查員查扣寶成公司廢
    紙等廢棄物，此有寶成公司內部聯絡函三紙、估價單一份及現場照片二張可稽，
    復有行政院環境保護署稽查紀錄、被告公司廢棄物清除許可證、被告公司與明谷
    公司之合約書各一份附卷可證。況被告代表人乙○○之犯行，經本院八十九年度
    訴字第二七九號判處有期徒刑一年二月，緩刑二年確定，被告所辯，不足採信，
    其犯行洵堪認定。
三、核被告負責人乙○○，因執行業務犯廢棄物清理法第二十二條第二項第四款後段
    之罪，查被告負責人乙○○就上開行為，其犯罪構成要件相同，顯係均基於概括
    犯意所為，俱為連續犯。被告應依同條第四項規定，科以同條第二項之罰金。公
    訴人未以連續犯究論，顯有誤會，附此說明。爰審酌被告公司係因明谷公司拒收
    外縣市廢棄物，方將收取之廢棄物貯存於上開土地上或交由私人掩埋場處理，及
    渠所得之利益等情狀，科處如主文所示之罰金，以示懲儆。
據上論斷，應依刑事訴訟法第二百九十九條第一項前段，廢棄物清理法第二十二條第
二項第四款後段、第四項，刑法第十一條前段、第五十六條，判決如主文。
本案經檢察官丙○○到庭執行職務。
中      華      民      國      八十九      年      十一    月    十四  日
                                臺灣彰化地方法院刑事第二庭
                             法      官  王  鏡  明
右正本證明與原本無異。
如不服本判決，應於判決送達後十日內，向本院提出上訴狀（須附繕本）。
                                      法院書記官  于  淑  真
中      華      民      國      八十九      年      十一    月    十五  日
廢棄物清理法第二十二條
違反第八條、第十三條第一項、第四項至第七項、第十五條、第十八條、第二十條及
第二十一條之規定，因而致人於死者，處無期徒刑或七年以上有徒刑，得併科五百萬
元以下罰金；致重傷者，處三年以上十年以下有期徒刑，得併科三百萬元以下罰金；
致危害人體健康導致疾病者，處五年以下有期徒刑，得併科二百萬元以下罰金。
有左列情形之一者，處一年以上五年以下有期徒刑，得併科一百萬元以下罰金：
一、任意棄置有害事業廢棄物者。
二、事業機關未依本法規定之方式貯存、清除、處理或再利用廢棄物，致污染環境者
    。
三、未經主管機關許可，提供土地回填、堆置廢棄物者。
四、未依第二十條規定領有廢棄物清除、處理許可證或核備文件內容貯存、清除、處
    理廢棄物者。
五、執行機關委託未取得許可證之公、民營廢棄物清除、處理機構，清除、處理一般
    廢棄物者；明知受託人非法清除、處理而仍委託者。
六、公、民營廢棄物處理機構或執行機關未處理廢棄物，開具虛偽證明者。
無許可證經營廢棄物清除、處理為常業者，處三年以上十年以下有期徒刑，得併科三
百萬元以下罰金。
法人之負責人、法人或自然人之代理人、受僱人或其從業人員因執行業務犯第一項、
第二項之罪者，除處罰其行為人外，對該法人或自然人科以罰金。
依本法規定有申報義務，明知為不實之事項而申報不實或於業務上作成之文書為虛偽
記載者，處三年以下有期徒刑、拘役或科或併科五十萬元以下罰金。
科罰金時，應審酌犯罪所得之利益。如所得之利益超過罰金最多額時，得於所得利益
二倍之範圍內酌量加重。
對於違反本法之行為，民眾得敘明事實或檢具證據資料，向所在地執行關或主管機關
檢舉。
主管機關或執行機關對於前項檢舉，經查證屬實並處以罰鍰者，其罰鍰金額達一定數
額時，得以罰鍰金額收入之一定比例，提充檢舉獎金。檢舉及獎勵辦法由中央主管機
關定之。
主管機關或執行機關為前項查證時，對檢舉人之身分應予保密。
事業機構清理廢棄物所生之費用應予財稅減免。凡遵守本法有關規定，績效優良者，
應予獎勵，其辦法由中央主管機關定之。


司法院資訊處製作；財團法人民間司法改革基金會備份。
